臺灣臺北地方法院民事裁定
110年度勞補字第515號
原      告  張振元  
訴訟代理人  曾威凱律師
被      告  曾文善即晴美自助餐店

            張翊庭即喜美自助餐店

            林志修即意美自助餐店

上列當事人間請求確認僱傭關係等事件，本院裁定如下：
　　主  文
原告應於本裁定送達後五日內，繳納裁判費新臺幣壹萬參仟捌佰
叁拾元，並補正如理由欄第三點所示事項，逾期即駁回原告之訴
。
    理  由
一、按核定訴訟標的之價額，以起訴時之交易價額為準，無交易
    價額者，以原告就訴訟標的所有之利益為準；以一訴主張數
    項標的者，其價額合併計算之，但所主張之數項標的互相競
    合或應為選擇者，其訴訟標的價額，應依其中價額最高者定
    之，民事訴訟法第77條之1第2項、第77條之2第1項分別定有
    明文。又因請求確認僱傭關係存在及薪資給付部分，雖為兩
    個訴訟標的，惟自經濟上觀之，其訴訟目的一致，不超出終
    局標的範圍，訴訟標的之價額，應擇其中價額較高者定之(
    最高法院95年度台抗字第64號民事裁定參照）。次按因定期
    給付涉訟，其訴訟標的之價額，以權利存續期間之收入總數
    為準；期間未確定時，應推定其存續期間。但超過5年者，
    以5年計算，勞動事件法第11條定有明文。而確認僱傭關係
    存在事件，係就一繼續性法律關係存否發生爭執，核屬因定
    期給付或定期收益涉訟，依法自應就其權利存續期間之收入
    總額，核定其訴訟標的總額。至不同之訴訟標的部分，依民
    事訴訟法第77條之2第1項規定，應與確認僱傭關係存在之聲
    明請求合併計算其訴訟價額。
二、經查，本件原告請求：「㈠確認原告與被告林志修即意美自
    助餐店間僱傭關係存在。㈡被告林志修即意美自助餐店應自
　　民國110年3月1日起至原告復職日止，按月於當月5日給付原
    告新臺幣（下同)45,000元，及自各期應給付日之次日起至
    清償日止按週年利率5％計算之利息。㈢被告曾文善即晴美自
    助餐店、被告張翊庭即喜美自助餐店、被告林志修即意美自
    助餐店應分別給付原告371,171元、638,792元、33,076元
　　，及自起訴狀繕本送達翌日起至清償日止按週年利率5％計算
    之利息。㈣被告曾文善即晴美自助餐店、被告張翊庭即喜美
    自助餐店、被告林志修即意美自助餐店應分別提繳59,934元
    、115,182元、3,750元至原告於勞工保險局設立之勞工退休
    金專戶。被告林志修即意美自助餐店應自110年3月1日起至
    原告復職日止，按月提撥勞工退休金2,748元至原告之勞工
    退休金專戶」。原告上開請求核屬一訴主張數項標的，惟上
    開聲明第二項及第四項後段請求均係以原告與被告林志修即
    意美自助餐店間之僱傭關係存在為前提，是揆諸前揭說明
　　，應擇其中價額較高者，即應以確認原告與被告林志修即意
    美自助餐店間之僱傭關係存在定之。查，原告為67年4月21
    日生，則自其所稱遭被告解僱之日起即110年2月28日起至其
    強制退休65歲為止，已超過5年，其第一項聲明即應以5年之
    薪資收入及退休金總數計算訴訟標的價額，原告主張其每月
    薪資為45,000元，每月被告應提繳之退休金2,748元，則其5
    年之薪資及被告應提繳之勞工退休金總計為2,864,880元(計
    算式:[45,000元+2,748元]×12個月×5年)，其第一項聲明之
    訴訟標的價額較第二項及第四項後段為高，應依第一項聲明
    之訴訟標的價額2,864,880元定之，另併計原告第三項及第
    四項前段聲明請求給付工資1,043,039元(計算式:371,171元
    ＋638,792元＋33,076元)及提繳勞工退休金178,866元(計算式
    :59,934元＋115,182元＋3,750元)，本件訴訟標的價額應核定
    為4,086,785元，原應徵第一審裁判費41,491元。惟原告係
    提起確認僱傭關係之訴，依勞動事件法第12條第1項規定，
    應暫免徵收依民事訴訟法所定裁判費之3分之2即27,66
　　1元（計算式:41,491元×2/3，元以下四捨五入)，故本件應
    徵第一審裁判費13,830元(計算式:41,491元－27,661元)
　　。茲依民事訴訟法第249條第1項但書之規定，命原告於本裁
    定送達後5日內補繳，逾期不繳，即駁回原告之訴。 
三、再者，被告曾文善(即晴美自助餐店)、被告張翊庭(即喜美
    自助餐店)、被告林志修(即意美自助餐店)之組織型態不明
　　。倘為獨資商號，應提出營利事業登記證及商號負責人最新
    之戶籍謄本（記事欄勿省略）；倘為合夥，應陳報其合夥人
    代表人姓名暨提出最新之戶籍謄本（記事欄勿省略）；若為
    公司，則應提出最新之公司變更登記事項卡及公司負責人最
    新之戶籍謄本（記事欄勿省略），並依該資料具狀變更起訴
    狀之被告。茲依民事訴訟法第249條第1項但書之規定，命原
    告於本裁定送達後5日內補正，逾期不補正，即駁回原告之
    訴。 
中    華    民    國    110   年    12   月    8    日
                    勞動法庭    法  官  林瑋桓
以上正本係照原本作成。
如不服本裁定關於核定訴訟標的價額部分，應於送達後10日內向
本院提出抗告狀，並繳納抗告費新臺幣1,000元；關於命補繳裁
判費部分，不得抗告。 
中    華    民    國    110   年    12    月    8    日
                                書記官  江慧君